臺灣高雄地方法院刑事判決　　　　　　　　　　　　　九十年度易字第四七八二號
　　公　訴　人　臺灣高雄地方法院檢察署檢察官
　　被　　　告　乙○○
右列被告因竊盜案件，經檢察官提起公訴（民國九十年度偵字第一一○四七號），本
院判決如左：
    主  文
乙○○竊盜，累犯，科罰金伍仟元，如易服勞役，以佰折算壹日。
    事  實
一、乙○○曾於民國八十八年間因竊盜案件，經台灣板橋地方法院判決處有期徒刑十
    月確定，於八十九年十二月二十三日執行完畢，仍不知悔改，竟意圖為自己不法
    之所有，於九十年六月四日下午五時三十分許，駕駛未懸掛車牌之自用小貨車，
    在高雄縣大樹鄉○○街三巷八號盈昶精工事業有限公司（負責人甲○○）內，竊
    取該公司所有不銹鋼材料鐵屑約三十公斤（價值約新台幣【以下同】五百四十元
    ），得手後，正欲離去，為盈昶精工事業有限公司負責人甲○○發現報警當場查
    獲。
二、案經高雄縣警察局仁武分局移送臺灣高雄地方法院檢察署檢察官偵查起訴。
    理  由
一、訊之被告乙○○對於右揭時地，駕駛自用小貨車前往盈昶精工事業有限公司內，
    搬運甲○○所有不銹鋼材料鐵屑之事實坦承不諱，惟矢口否認有竊盜犯行，辯稱
    ：伊需用不銹鋼材料鐵屑種植蘭花，適有訴外人綽號「鴻仁」之男子，於事發前
    約二星期曾在盈昶精工事業有限公司內，徵得該公司人員同意後，表明願免費贈
    送，始依「鴻仁」之指示前往載運云云。然查，被告未經盈昶精工事業有限公司
    負責人甲○○事前同意，即駕駛無牌照自小貨車竊取不銹鋼材料鐵屑之犯行，業
    經告訴人甲○○分別於警訊、偵訊指訴綦詳，並有現場照片三張附卷可資證，被
    告雖辯稱：綽號「鴻仁」之男子徵得盈昶精工事業有限公司之員工同意，始入內
    搬運不鏽鋼材料鐵屑云云，然查，被告迄無法提出綽號「鴻仁」之真實姓名及年
    籍，本院依被告所陳「鴻仁」之男子係居住於高雄縣大樹鄉久堂村湖底二巷一一
    二號之丙○○，傳喚「丙○○」，經郵務送達後，以該址查無此人，而遭退回，
    有郵務送達公文封在卷可按，經查詢戶役政連結作業系統，高雄縣大樹鄉久堂村
    亦無「丙○○」其人，有法務部戶役政連結作業系統一份在卷可按，況衡諸常情
    ，若被告擬向盈昶精工事業有限公司索取不銹鋼材料鐵屑，理應親自向該公司之
    負責人甲○○索取，而非透過不詳姓名之「鴻仁」之男子，向該公司不詳姓名之
    員工索取，是被告既無法提出綽號「鴻仁」之真實姓名、年籍及盈昶精工事業有
    限公司哪位員工曾同意免費贈送鐵屑，以供本院查證，其前開所辯，違悖常情，
    顯不足採取。此外，復有贓物認領保管單一紙附卷可稽，本件事證明確，被告上
    開竊盜犯行，洵堪認定，應予依法論科。
二、核被告所為係犯刑法第三百二十條第一項竊盜罪。公訴人認被告係夥同其他三名
    不詳姓名之男子共同竊盜云云，訊之被告堅決否認尚有其他共犯一同竊取本件不
    鏽鋼材料鐵屑，而被害人甲○○於警訊中並未指訴尚有其他人參與本件竊盜，而
    甲○○於偵查中固陳稱：伊在現場時，被告與另一人在伊公司，後來又有一人騎
    機車要載被告，伊不同意，後來又有第四人開貨車來，因為警察已經來了，除被
    告外，其餘之人都逃走等語，其餘三人顯然非與被告同時在盈昶精工事業有限公
    司內，況甲○○於警訊中係指訴被告直接駕駛自用小貨車至公司內竊取鐵屑等語
    ，甲○○於警訊中所述，較接近案發時間，記憶較清晰，應可採信。是尚無確切
    證據證明被告係夥同三人以上竊盜，被告自應論以普通竊盜罪，惟公訴人亦以刑
    法第三百二十條第一項之普通竊盜罪起訴被告，自毋庸變更起訴法條，併此敘明
    。查，被告曾於八十八年間因竊盜案件，經台灣板橋地方法院判決處有期徒刑十
    月確定，於八十九年十二月二十三日執行完畢之事實，有臺灣高等法院被告全國
    前案紀錄表一份在卷可稽，其於五年以內再犯本件有期徒刑以上之罪，為累犯，
    依刑法第四十七條規定加重其刑。審酌被告有多項犯罪前科，有台灣高等法院被
    告全國前案紀錄表、臺灣高雄地方法院檢察署刑案資料查註紀錄表等在卷可參，
    素行不佳，惟所竊取之物僅係不鏽鋼鐵屑，價值僅五百四十元，業據甲○○陳明
    在卷，惡性尚屬不大，犯後態度尚佳等情狀，量處如主文所示之刑，併諭知易服
    勞役之折算標準。
據上論斷，應依刑事訴訟法第二百九十九條第一項前段，刑法第三百二十條第一項、
第四十二條第二項、第四十七條，罰金罰鍰提高標準條例第一條前段、第二條，判決
如主文。
本案經檢察官楊婉莉到庭執行職務。
中      華      民      國      九十一      年      三      月    一    日
                        臺灣高雄地方法院刑事庭
                                      法  官    涂裕洪
右正本證明與原本無異。
如不服本判決，應於判決送達後十日內，向本院提出上訴狀。
                                      書記官    賴佳慧
中    華    民    國      九十一      年      三      月      四      日
附錄本判決論罪科刑法條：
刑法第三百二十條第一項：
意圖為自己或第三人不法之所有，而竊取他人之動產者，為竊盜罪，處五年以下有期
徒刑、拘役或五百元以下罰金。
